# 请教国际准则对合营企业与联营企业的核算

提问人：wangjingquan 时间：2019-09-22 12:58:08
请问，现在国际准则对上述二类企业的核算，是不是只能用权益法了？谢谢

回答人：chenyiwei
在主体的合并报表层面，原则上只能采用权益法，但也有例外，即在某些情况下可指定为以公允价值计量且其变动计入损益的金融资产。（当主体系风险投资机构、共同基金以及类似主体时；或者主体通过其控制的此类主体间接持有合营企业或联营企业的部分股权）。
在个别报表层面，根据 IAS 27.10，对子公司、合营企业和联营企业的投资可选择采用成本法、权益法或者作为金融资产核算。该段原文如下：
10 When an entity prepares separate financial statements, it shall account for investments in subsidiaries, joint ventures and associates either:
(a) at cost;
(b) in accordance with IFRS 9; or (c) using the equity method as described in IAS 28. The entity shall apply the same accounting for each category of investments. Investments accounted for at cost or using the equity method shall be accounted for in accordance with IFRS 5 Non-current Assets Held for Sale and Discontinued Operations when they are classified as held for sale or for distribution (or included in a disposal group that is classified as held for sale or for distribution). The measurement of investments accounted for in accordance with IFRS 9 is not changed in such circumstances.